【裁判字號】    98,簡,496
【裁判日期】    981231
【裁判案由】    勞保
【裁判全文】
臺北高等行政法院判決
                                       98年度簡字第496號
原      告  甲○○
                            送.
被      告  勞工保險局
代  表  人  丙○○（總經理）住.
訴訟代理人  丁○○
            戊○○
上列當事人間勞保事件，原告不服行政院勞工委員會中華民國98
年5 月6 日勞訴字第0980001150號訴願決定，提起行政訴訟，本
院判決如下：
    主  文
原告之訴駁回。
訴訟費用由原告負擔。
    事實及理由
一、程序事項：
（一）本件被告之代表人於訴訟進行中依序由蔡吉安變更為羅五
      湖，再變更為丙○○，茲由被告代表人遞序具狀向本院聲
      明承受訴訟，核無不合，應予准許。
（二）本件係關於勞保事件涉訟，其標的金額在新臺幣（下同）
      20萬元以下之事件，依行政訴訟法第229 條第1 項第3 款
      規定，應適用簡易訴訟程序（行政訴訟法第229 條第1 項
      所定適用簡易程序之數額3 萬元，業經司法院以民國（下
      同）92年9 月17日院台廳行一字第23681 號令增至20萬元
      ，並定於93年1 月1 日實施），本院並依同法第233 條第
      1 項規定，不經言詞辯論逕行判決。
二、事實概要：本件原告前於81年1 月10日以台南市小吃業職業
    工會為投保單位，參加勞工保險為被保險人，嗣於97年5 月
    12日（被告收文日期）以罹患下牙齦癌致口腔、口咽、顏面
    殘廢，檢據申請普通疾病殘廢給付。案經被告審查後，以原
    告於92年4 月間因多發性口腔疣狀瘤申請殘廢給付，經被告
    審查其咀嚼、嚥下機能障害符合勞工殘廢給付標準表第41項
    第7 等級，發給440 日普通疾病殘廢給付在案，此次申請依
    所送財團法人辜公亮基金會和信治癌中心醫院（下稱和信醫
    院）97年4 月23日出具之殘廢診斷書審查，原告殘廢程度符
    合勞工殘廢給付標準表第57項第10等級及第40項第5 等級，
    合併升等為第4 等級，給付標準740 日，依行為時勞工保險
    條例第55條第9 款規定，應扣除原已領取之給付日數440 日
    ，乃以97年5 月28日保給殘字第09760359460 號函（下稱原
    處分）核定發給300 日普通疾病殘廢給付計288,000 元；又
    原告前依勞工保險條例第67條第1 項第4 款規定辦理勞保紓
    困貸款100,000 元，經計算至97年5 月27日止，尚有貸款本
    息合計107,536 元逾期未償還，依勞工保險條例第29條第1
    項但書、行為時「勞工保險被保險人紓困貸款及本息抵銷辦
    法」（92年1 月22日發布施行）第8 條規定，應由所請殘廢
    給付金額中逕予抵銷，經扣抵後實發180,464 元。原告不服
    ，申請審議，經勞工保險以97年12月19日97保監審字第4054
    號審定書（下稱爭議審定）駁回後，提起訴願亦遭決定駁回
    ，遂提起本件行政訴訟。
三、本件原告起訴主張：原告於92年8 月間因口腔腫瘤第1 次開
    刀，拔除牙齒13顆並用舌頭補唇，導致嘴巴萎縮，無法咀嚼
    、吞嚥困難；第2 次係在97年9 月因感染，病情為齒齦癌，
    將牙齦骨拿掉，並用腿骨修補牙齦骨，導致剩餘7 顆牙齒全
    部拔除，造成完全無法咀嚼，更是吞嚥困難，目前只能用吸
    管吸取流質食物及亞培營養素等食品，此次缺損應較遭受意
    外傷害嚴重，且根本無法復原或裝設假牙恢復咀嚼能力，應
    已達喪失咀嚼機能之標準。原告身體原已局部殘廢，再因疾
    病致牙齒共拔除共21顆，所致殘廢程度加重，原告殘廢等級
    應因機能完全喪失而應合併升等為第3 等級（應給付840 日
    ）。另原告於98年7 月17日因左頰病變又進行開刀治療等語
    ，並聲明：(1)訴願決定、爭議審定、原處分均撤銷。(2)應命
    被告就原告97年5 月12日之普通疾病殘廢給付申請案，依殘
    廢給付標準表第57項第10等級、第39項第4 等級，合併升等
    為第3 等級，作成准予給付原告840 日之行政處分，並補行
    給付原告96,000元。
四、被告則以下列各語置辯，並聲明駁回原告之訴：
（一）原告於97年5 月12日（被告收文日期）因罹患下牙齦癌申
      請殘廢給付，惟其前於92年4 月間已因多發性口腔疣狀瘤
      致咀嚼嚥下機能障害申請殘廢給付，經被告按殘廢給付標
      準表第41項第7 等級給付在案。此次申請經被告據所送和
      信醫院97年4 月23日出具之殘廢診斷書及所附彩色照片審
      查，該殘廢殘廢書載略以：咀嚼、嚥下機能遺存顯著障害
      、不能構音之語音計有：齒舌音及綴音機能遺存顯著障害
      ，及顏面部遺存雞卵大以上之瘢痕或5 公分以上之不規則
      線狀痕，或直徑3 公分之組織凹陷。據此，被告乃核定原
      告殘廢程度符合殘廢給付標準表第57第10等級及第40項第
      5 等級，合併升等為第4 等級，給付標準740 日，扣除前
      已領取之440 日，發給普通疾病殘廢給付300 日。原告不
      服向勞工保險監理委員會申請審議，主張其因92年口腔腫
      瘤開刀，拔掉牙齒13顆而用舌頭補唇，導致嘴巴萎縮，無
      法咀嚼吞嚥困難；又於96年因牙齦癌開刀，牙齦骨拿掉，
      導致牙齒全拔光，目前只能用吸管吸取流質食物及亞培營
      養素等食品，請重新審查乙節。被告為審慎處理，經調取
      原告於和信醫院就醫診療之相關病歷，併原案全卷資料送
      請被告特約專科醫師提供醫理見解：「依病歷及診斷書之
      記載，該員為咀嚼嚥下之機能遺存障礙，能進食粥糊或類
      似物，併有言語之機能遺存障害，故為第40項第5 等級，
      若該員仍有不服或疑義，宜補附吞嚥之特殊X 光檢查及吞
      嚥、語言復健之評估說明表後再作判定。」被告乃函請原
      告補具和信醫院之診斷證明及醫學影像報告後，再送請被
      告特約專科醫師審查意見：「依97年9 月19日之診斷證明
      書，該員吞嚥部分只能攝食粥糊類食物，而語言部分口蓋
      音與唇齒音構音不良（2 種），仍為第40項第5 等級。」
      嗣經該會據其特約專科醫師依卷附資料審查意見：「依和
      信治癌中心殘廢診斷書及相關病歷資料審查，本例為下牙
      齦癌經手術後，97年4 月23日病歷記載大多可進食軟性食
      物…未達喪失咀嚼、嚥下之機能」，且併有言語機能遺存
      顯著障害，殘廢程度符合第40項第5 等級及第57項第10等
      級，合併升等為第4 等級後，扣除原領殘廢給付日數，發
      給300 日殘廢給付為合理，而以97年12月19日97保監審字
      第4054號審定書審定駁回。原告仍不服提起訴願，亦經行
      政院勞工委員會以98年5 月6 日勞訴字第0980001150號決
      定書決定駁回在案。
（二）原告主張92年度因口腔疣狀瘤，被告給付440 日，97年度
      因牙齦癌再度開刀，被告給付740 日，兩次開刀罹患病名
      不一樣，為何扣除92年度給付440 日，且牙齒拔除共21顆
      ，致殘廢程度加重云云。按原告對被告核定其醜形障害部
      分殘廢程度符合第57項第10等級及依前揭規定抵銷其未償
      還之貸款本息107,536 元，並無異議。又原告於92年4 月
      間已因多發性口腔疣狀瘤致咀嚼嚥下機能障害，請領殘廢
      給付標準表第41項第7 等級440 日普通疾病殘廢給付在案
      ，此次申請關於「咀嚼、嚥下及言語機能」部分，經被告
      及勞工保險監理委員會2 位特約專科醫師據原告所送和信
      醫院97年4 月23日出具之殘廢診斷書及所附彩色照片、診
      斷證明、醫學影像檢查報告，並調取相關病歷資料審查，
      咸認原告所患下牙齦癌經手術後，大多可進食軟性食物，
      未達喪失咀嚼、嚥下機能之程度，其併有言語機能遺存顯
      著障害，殘廢程度符合第40項第5 等級。又殘廢症狀程度
      常涉醫理，依行政院衛生署89年3 月17日衛署醫字第8901
      3119號書函說明三：「診斷書之內容，係由醫師依病人病
      情或依該病人之病歷據實填載…至於該診斷書所載之病情
      ，是否符合殘障給付標準，係由該殘障給付主管機關逕依
      權責認定。」原告所送殘廢診斷書並未載有遺有「牙齒障
      害」，至其主張「牙齒因病全部拔光」乙節，惟其所患係
      因疾病拔除，與前揭「『牙齒障害』，以遭受意外傷害者
      為限」之請領規定不符；又主張「於98年7 月17日進行開
      刀」乙節，如所患經治療後，症狀固定，失能程度加重，
      得再檢具勞工保險失能給付申請書及給付收據、地區教學
      醫院以上之全民健康保險特約醫院出具之失能診斷書，洽
      投保單位向被告另案申請失能給付。
五、按行為時勞工保險條例第19條第2 項規定：「以現金發給之
    保險給付，按被保險人發生保險事故之當月起前六個月平均
    月投保薪資計算；其以日為給付單位者，以平均月投保薪資
    除以三十為日給付額。但老年給付按被保險人退休之當月起
    前三年之平均月投保薪資計算…。」、第28條規定：「保險
    人為審核保險給付或勞工保險監理委員會為審議爭議案件認
    有必要者，得向被保險人、受益人、投保單位、各該醫院、
    診所或領有執業執照之醫師、助產士等要求提出報告，或調
    閱各該醫院、診所及投保單位之病歷、薪資帳冊、檢查化驗
    紀錄或放射線診斷攝影片（X 光照片）及其他有關文件，被
    保險人、受益人、投保單位、各該醫院、診所及領有執業執
    照之醫師或助產士等均不得拒絕。」、第29條規定：「（第
    1 項）被保險人或其受益人領取各種保險給付之權利，不得
    讓與、抵銷、扣押或供擔保。但被保險人有未償還第六十七
    條第一項第四款之貸款本息者，應以被保險人或其受益人領
    取之保險給付抵銷之。（第2 項）前項保險給付之抵銷辦法
    ，由中央主管機關定之。」、第53條規定：「（第1 項）被
    保險人因普通傷害或罹患普通疾病，經治療終止後，如身體
    遺存障害，適合殘廢給付標準表規定之項目，並經保險人自
    設或特約醫院診斷為永久殘廢者，得按其平均月投保薪資，
    依同表規定之殘廢等級及給付標準，一次請領殘廢補助費…
    。（第2 項）被保險人領取普通傷病給付期滿，或其所患普
    通傷病經治療一年以上尚未痊癒，如身體遺存障害，適合殘
    廢給付標準規定之項目，並經保險人自設或特約醫院診斷為
    永不能復原者，得比照前項規定辦理。」、第54條規定：「
    （第1 項）被保險人因職業傷害或罹患職業病，經治療終止
    後，如身體遺存障害適合殘廢給付標準表規定之項目，並經
    保險人自設或特約醫院診斷為永久殘廢者，依同表規定之殘
    廢等級及給付標準，增加百分之五十，一次請領殘廢補償費
    。（第2 項）被保險人領取職業傷病給付期滿，尚未痊癒，
    如身體遺存障害，適合殘廢給付標準表規定之項目，並經保
    險人自設或特約醫院診斷為永不能復原者，得比照前項規定
    辦理。」、第55條第9 款規定：「殘廢給付依左列規定，審
    核辦理之：…九、被保險人之身體原已局部殘廢，再因傷害
    或疾病致身體之同一部位殘廢程度加重，同時其不同部位又
    成殘廢者，一律依殘廢給付標準表，按第一款至第六款規定
    所核定之殘廢給付日數，發給殘廢給付。」、第56條規定：
    「保險人於審核殘廢給付認為有複檢必要時，得另行指定醫
    院或醫師複檢。」、第67條第1 項第4 款規定：「勞工保險
    基金，經勞工保險監理委員會之通過，得為左列之運用：…
    。四、對於被保險人之貸款。」
六、次按行為時勞工保險條例施行細則第76條規定：「（第1 項
    ）依本條例第五十三條或第五十四條請領殘廢給付者，應備
    左列書件：一、殘廢給付申請書。二、給付收據。三、殘廢
    診斷書。四、經X 光檢查者，附X 光照片。（第2 項）前項
    殘廢診斷書，應由全民健康保險特約醫院或診所出具；障害
    項目基於認定技術及設備之需要，經中央主管機關公告者，
    其出具殘廢診斷書之全民健康保險特約醫院，應屬依法評鑑
    合格之地區教學醫院以上之醫院。但在本條例施行區域外致
    殘者，得由原應診之醫院或診所出具。（第3 項）保險人審
    核殘廢給付，除得依本條例第五十六條規定指定全民健康保
    險特約醫院或診所或醫師複檢外，並得通知出具殘廢診斷書
    之醫院或診所檢送必要之檢查紀錄或有關診療病歷。」第77
    條規定：「本條例第五十三條第一項及第五十四條第一項所
    稱治療終止，指被保險人罹患之傷病，經治療後，症狀固定
    ，再行治療仍不能期待其治療效果之狀態。」第78條第1 項
    規定：「依本條例第五十三條及第五十四條規定，請領殘廢
    給付者，以全民健康保險特約醫院或診所診斷為永久殘廢或
    永不能復原之當日為本條例第三十條所定得請領之日。」另
    92年1 月22日發布之「勞工保險被保險人紓困貸款及本息抵
    銷辦法」第8 條規定：「（第1 項）被保險人逾貸款期間有
    未足額清償本貸款之本金及利息者，於被保險人或其受益人
    請領老年給付、被保險人死亡時之死亡給付或因終身不能從
    事工作請領殘廢給付時，保險人應以被保險人或其受益人得
    領取之保險給付抵銷之。（第2 項）被保險人請領前項給付
    外之其他保險給付時，保險人應自其得領取之保險給付金額
    ，每次抵銷百分之五十，至足額清償止。」
七、又行為時勞工保險條例第53條附表即勞工保險殘廢給付標準
    表「咀嚼嚥下及言語機能障害」系列，第40項障害項目規定
    ：「咀嚼、嚥下及言語之機能遺存顯著障害者。」為第5 級
    殘廢等級，給付標準640 日；第41項規定「咀嚼、嚥下或言
    語之機能遺存顯著障害者。」為第7 等級殘廢等級，給付標
    準440 日。又其附註一規定：「咀嚼機能發生障害之主要原
    因，由於牙齒之損壞者，本表已另有專項訂明，此處規定之
    咀嚼機能障害，係專指由於牙齒以外之原因（如頰、舌、軟
    硬口蓋、顎骨、下顎關節等之障害），所引起者。…（一）
    『喪失咀嚼、嚥下之機能』，係指因器質障害或機能障害，
    以致不能作咀嚼、嚥下運動，除流質食物外，不能攝取或嚥
    下者。（二）『咀嚼、嚥下機能遺存顯著障害』，係指不能
    充分作咀嚼、嚥下運動，致除粥、糊、或類似之食物以外，
    不能攝取或嚥下者。」附註二規定：「言語機能障害，係指
    由於牙齒損傷以外之原因引起之構音機能障害、發聲機能障
    害及綴音機能障害等：（一）『喪失言語機能障害』，係指
    後列構成語言之口唇音、齒舌音、口蓋音、喉頭音等之四種
    語音機能中，有三種以上不能構音者。（二）『言語機能遺
    存顯著障害』，係指後列機能語言之口唇音、齒舌音、口蓋
    音、喉頭音等之四種語言機能中，有二種以上不能構音者…
    。」附註三規定：「因綴音機能遺存顯著障害，祇以言語表
    示對方不能通曉其意思者，準用『言語機能遺存顯著障害』
    所定等級。」同表「牙齒障害」系列，附註一規定：「『牙
    齒障害』，以遭受意外傷害者為限。」同表「頭、臉、頸部
    醜形障害」系列，第57項障害項目規定：「頭部、顏面部或
    頸部受損壞致遺存顯著醜形者。」為第10級殘廢等級，給付
    標準220 日；另該障害系列附註規定：「一、頭部、顏面部
    及頸部之醜形係指本表前列眼瞼、鼻及耳廓缺損以外，遺存
    於頭部、臉部及頸部日常露出有礙外觀之醜形者。二、『顯
    著醜形』依左列範圍為準：（一）在頭部遺存手掌大（不包
    括五指）以上之瘢痕者。（二）在顏面部遺存雞卵大以上之
    瘢痕或五公分以上之不規則線狀痕，或直徑三公分以上之組
    織凹陷（與人相遇時可引起他人注意之程度）者。（三）在
    頸部遺存手掌大（不包括含五指）以上之瘢痕者。（四）女
    性被保險人按第八等級給付。」
八、經查，本件：(一)原告前於81年1 月10日以台南市小吃業職業
    工會為投保單位，參加勞工保險為被保險人，92年4 月間因
    多發性口腔疣狀瘤申請殘廢給付，經被告審查其咀嚼、嚥下
    機能障害符合勞工殘廢給付標準表第41項第7 等級，發給44
    0 日（普通疾病）殘廢給付在案。(二)原告於97年5 月12日（
    被告收文日期）以罹患下牙齦癌致口腔、口咽、顏面殘廢，
    檢據申請（普通疾病）殘廢給付，案經被告審查後，以原告
    此次申請，殘廢程度符合勞工殘廢給付標準表第57項第10等
    級（頭、臉、頸部醜形障害部分）及第40項第5 等級（咀嚼
    嚥下及言語機能障害部分），合併升等為第4 等級，給付標
    準740 日，依行為時勞工保險條例第55條第9 款規定，應扣
    除原已領取之給付日數440 日，乃以97年5 月28日保給殘字
    第09760359460 號函（下稱原處分）核定發給300 日普通疾
    病殘廢給付計288,000 元；又原告前依勞工保險條例第67條
    第1 項第4 款規定辦理勞保紓困貸款100,000 元，經計算至
    97年5 月27日止，尚有貸款本息合計107,536 元逾期未償還
    ，依勞工保險條例第29條第1 項但書、行為時勞工保險被保
    險人紓困貸款及本息抵銷辦法第8 條規定，由所請殘廢給付
    金額中逕予抵銷，經扣抵後實發180,464 元等情，為兩造所
    不爭執，且有殘廢給付受理編審清單、97年5 月12日勞工保
    險殘廢給付申請書暨給付收據、和信醫院97年4 月23日勞工
    保險殘廢診斷書、照片、原處分、和信醫院97年7 月10日（
    97）和院耳鼻喉字第423 號函暨原告病歷、92年申請案殘廢
    給付編審清單及勞工保險給付申請書（兼給付收據）、和信
    醫院92年3 月11日勞工保險殘廢診斷書附原處分卷第1-33、
    52、53頁可稽，洵堪認定。
九、至於原告主張本件殘廢給付之申請，因其身體原已局部殘廢
    ，再因疾病致牙齒共拔除共21顆致殘廢程度加重，咀嚼嚥下
    及言語機能完全喪失，殘廢等級應與頭、臉、頸部醜形障害
    部分（此部分之殘廢等級不爭執）合併升等為第3 等級（給
    付標準840 日）云云，惟查：原告本次傷病原因為「齒齦癌
    」，診斷成殘之傷病名稱：下牙齦癌。治療經過：病人於20
    07年4 月24日接受右下牙齦癌切除，右下頷骨切除術，右頸
    淋巴廓清術，腓骨皮辮重建術，此後又接受放射治療。與本
    次殘廢有關之病症及病史：病人因癌症及手術及放射治療造
    成顏面醜形，不能咀嚼、吞嚥困難，只能攝食類似粥糊或類
    似物，且構音不良。殘廢部位：口腔、口咽、顏面。殘廢詳
    況：…。伍、咀嚼嚥下機能障害：咀嚼機能遺存顯著障害：
    因器質障害或機能障害以致不能作咀嚼或嚥下運動，除粥、
    糊、或類似之食物以外，不能攝取或嚥下者。陸、不能構音
    之語音計有：齒舌音、綴音機能遺存顯著障害。捌、頭部、
    頸部、顏面部醜形：顏面部遺存雞卵大以上之瘢痕或5 公分
    以上之不規則線狀痕，或直徑3 公分以上之組織凹陷（與人
    相遇時可引起他人注意之程度）等情，業據和信醫院97年4
    月23日勞工保險殘廢診斷書載明（原處分卷第4 、5 頁參照
    ）。而被告於本件爭議審定程序中，經調取原告就診之和信
    治癌中心醫院病歷資料，送請特約專科醫師審查，審查意見
    為「依病歷及診斷書之記載，該員為咀嚼嚥下之機能遺存障
    礙，能進食粥糊或類似物，併有言語之機能遺存障害，故為
    第40項第5 等級，若該員仍有不服或疑義，宜補附吞嚥之特
    殊Ｘ光檢查及吞嚥、語言復健之評估說明表後再作判定。」
    ，被告乃函請原告補具和信醫院診斷證明及醫學影像報告後
    ，再送請特約專科醫師審查，審查意見仍為「依97年9 月19
    日之診斷證明書，該員吞嚥部分，只能攝食粥糊類食物，而
    語言部分口蓋音與唇齒音構音不良（2 種），仍為第40項第
    5 等級」（第一、二次審查意見、被告97年8 月28日保給簡
    字第031014897 號函附原處分卷第35、36頁參照），另勞工
    保險監理委員會亦檢具本件相關資料送請特約專科醫師審查
    ，審查意見亦為：「依和信治癌中心殘廢診斷書及相關病歷
    資料審查，本例係下牙齦癌，經手術後，97年4 月23日病歷
    記載大多可進食軟性食物，本例僅符合第40項第5 等級，未
    達喪失咀嚼、嚥下之機能。」等語（審查意見附訴願卷第33
    頁參照），是原告之咀嚼、嚥下機能未達喪失之程度一節，
    可堪認定。從而，原處分認原告之咀嚼嚥下及言語機能障害
    部分殘廢程度符合第40項第5 等級及頭、臉、頸部醜形障害
    部分殘廢程度符合第57項第10等級，合併升等為第4 等級，
    給付標準為740 日，依勞工保險條例第55條第9 款規定，扣
    除原已領取之給付日數440 日，發給300 日殘廢給付計288,
    000 元，另因原告前依勞工保險條例第67條第1 項第4 款規
    定辦理勞保紓困貸款，尚有貸款本息合計107,536 元逾期未
    償還（原告就此不爭執），依勞工保險被保險人紓困貸款及
    本息抵銷辦法第8 條規定應由所請殘廢給付金額中逕予抵銷
    ，經扣抵後實發180,464 元，揆諸首揭規定，並無不合。
十、末按「意外傷害」事故之界定，在有多數原因競合造成傷殘
    或死亡事故之情形時，固應依主力近因原則，以是否為被保
    險人因罹患疾病、細菌感染、器官老化衰竭等身體內在原因
    以外之其他外來性、突發性（偶然性）、意外性（不可預知
    性）等因素作個案客觀之認定，並考量該非因被保險人本身
    已存在可得預料或查知之外在因素，是否為造成意外傷殘事
    故之主要有效而直接之原因（即是否為其重要之最近因果關
    係）而定。惟本件原告92年、97年間因罹患口腔腫瘤、齒齦
    癌拔除牙齒，為原告不可歸責事由自陳，非因罹患疾病、細
    菌感染、器官老化衰竭等身體內在原因以外之其他外來性、
    突發性（偶然性）、意外性（不可預知性）等因素直接造成
    之意外傷害事故所致。此外原告所提之和信醫院97年4 月23
    日勞工保險殘廢診斷書並未診斷屬「牙齒障害」（原處分卷
    第5 頁參照），是原告執與本件事故原因事實無涉之「牙齒
    障害」意外傷害，稱本件缺損應較遭受意外傷害嚴重云云予
    以爭執，核無可採。至於原告主張伊將於98年7 月17日進行
    開刀乙節，如所患經治療後，症狀固定，失能程度加重，自
    得再行檢具勞工保險失能給付申請書及給付收據、地區教學
    醫院以上之全民健康保險特約醫院出具之失能診斷書，洽投
    保單位向被告另案申請失能給付，惟本件原處分是否適法之
    認定無涉，要難執以為對原告有利之認定，併此敘明。
十一、綜上所述，原告之主張並無可採，原處分認事用法均無違誤
    ，爭議審定及訴願決定就此予以維持，亦無不合，原告訴請
    判決如其聲明所示，為無理由，應予駁回。
十二、本件事證已臻明確，兩造其餘攻擊、防禦方法，經核與判決
    之結果不生影響，無庸逐一論述，併予敘明。
十三、據上論結，本件原告之訴為無理由，爰依行政訴訟法第98條
    第1 項前段之規定，判決如主文。
中    華    民    國    98    年    12    月   31     日
                  臺北高等行政法院第五庭
                                  法  官  周玫芳
上為正本係照原本作成。
本件以訴訟事件所涉及之法律見解具有原則性者為限，始得於本
判決送達後20日內向本院提出上訴狀並表明上訴理由，如已於本
判決宣示後送達前提起上訴者，應於判決送達後20日內補具上訴
理由（均按他造人數附繕本），且經最高行政法院許可後方得上
訴。
中    華    民    國    98    年    12    月   31     日
                                  書記官  何閣梅


司法院資訊處製作；財團法人民間司法改革基金會備份。
